【裁判字號】    97,訴,2884
【裁判日期】    970820
【裁判案由】    藥事法等
【裁判全文】
臺灣板橋地方法院刑事判決              97年度訴字第2884號
公  訴  人  臺灣板橋地方法院檢察署檢察官
被      告  甲○○
                    現於臺灣新店戒治所戒治中
選任辯護人  游鉦添律師
            阮祺祥律師
上列被告因違反藥事法等案件，經檢察官提起公訴（97年度偵字
第12013 號），於本院準備程序進行中，被告就被訴之事實為有
罪陳述，經告知被告簡式審判程序之旨，並聽取當事人之意見後
，裁定進行簡式審判程序判決如下：
    主  文
甲○○明知為禁藥，而轉讓，處有期徒刑陸月，扣案之SONY ERI
CSSON 廠牌型號K750行動電話壹支（含0000000000號
行動電話門號SIM 卡1 枚）及SONY ERICSSON 廠牌型號K530 i行
動電話壹支（含0000000000號行動電話門號SIM 卡1
枚）均沒收；又持有第一級毒品，處有期徒刑參月，扣案第一級
毒品海洛因貳包（驗餘淨重貳點捌伍柒柒公克）沒收銷燬之。應
執行有期徒刑柒月，扣案第一級毒品海洛因貳包（驗餘淨重貳點
捌伍柒柒公克）沒收銷燬之；SONY ERICSSON 廠牌型號K750行動
電話壹支（含0000000000號行動電話門號SIM 卡1 枚
）及SONY ERICSSON 廠牌型號K530 i行動電話壹支（含0000
000000號行動電話門號SIM 卡1 枚）均沒收。
    事實及理由
一、本件犯罪事實及證據，均引用如附件起訴書之記載。
二、按甲基安非他命雖同屬毒品危害防制條例第2 條第2 項第2
    款所定之第二級毒品，被告轉讓甲基安非他命之行為同為合
    於該條例第8 條第2 項轉讓第二級毒品罪之處罰規定，然按
    藥事法第83條第1 項規定之「明知為偽藥或禁藥，而轉販賣
    、供應、調劑、運送、寄藏、牙保、轉讓或意圖販賣而陳列
    者，處7 年以下有期徒刑，得併科新臺幣500 萬元以下罰金
    」條文，係於93年4 月21日修正公布，同年月23日施行，其
    法定刑較毒品危害防制條例第8 條第2 項所定之法定刑「6
    月以上5 年以下有期徒刑得併科新臺幣70萬元以下罰金」為
    重，又毒品之範圍尚包括影響精神物質與其製品，藥事之管
    理非僅止於藥品之管理，毒品未必係經公告之禁藥，禁藥亦
    非必為毒品，毒品危害防制條例與藥事法二者，並無必然之
    特別法與普通法關係，故除有轉讓之第二級毒品達毒品危害
    防制條例第8 條第6 項之一定數量，經依法加重之法定刑較
    藥事法第83條第1 項之法定刑為重之情形外，因藥事法第83
    條第1 項為後法，且為重法，應優先適用藥事法處罰，而被
    告轉讓甲基安非他命行為時復係上述藥事法修正後所為，自
    應適用修正後及現行之藥事法處斷（臺灣高等法院暨所屬地
    方法院94年11年25日法律座談會刑事類提案第八號決議，及
    最高法院95年度臺上字第1325號判決意旨參照）。是核被告
    所為，係犯藥事法第83條第1 項之轉讓禁藥罪（轉讓甲基安
    非他命部分），及毒品危害防制條例第11條第1 項持有第一
    級毒品海洛因罪（持有海洛因部分）。其於轉讓前持有第二
    級毒品甲基安非他命之低度行為，為轉讓之高度行為所吸收
    ，不另論罪。又被告上開所犯2 罪間，犯意各別，應予分論
    併罰。爰審酌被告轉讓禁藥甲基安非他命供他人施用，戕害
    他人生命及健康，甚危及社會國家之健全發展；而其持有第
    一級毒品海洛因，顯無視國家對於杜絕毒品犯罪之禁令，惟
    念其犯罪後坦承犯行，且轉讓毒品數量非鉅，兼衡其素行、
    犯罪動機、目的、智識程度等一切情狀，分別量處如主文所
    示之刑，並定其應執行刑。
三、扣案之第一級毒品海洛因2 包（驗餘淨重2.8577公克），係
    本案查獲之毒品，應依毒品危害防制條例第18條第1 項前段
    之規定，宣告沒收銷燬；扣案之SONY ERICSSON 廠牌型號K7
    50行動電話1 支（含00000000000 號行動電話門號SIM 卡1
    枚）及SONY ERICSSON 廠牌型號K530 i行動電話壹支（含00
    00000000號行動電話門號SIM 卡1 枚）係被告所有，且係被
    告供聯絡轉讓毒品甲基安非他命所用之物等情，業據其供述
    在卷，應依刑法第38條第1 項第2 款規定併為沒收。至扣案
    之分撥器2 支、殘渣袋2 個、分裝夾鍊袋44個等物，則與被
    告本件犯行無關，爰均不於本案宣告沒收。
據上論斷，應依刑事訴訟法第273 條之1 第1 項、第299 條第1
項前段、第310 條之2 、第454 條第2 項，藥事法第83條第1 項
、毒品危害防制條例第11條第1 項、第18條第1 項前段，刑法第
11 條 前段、第38條第1 項第1 款、第51條第5 款，判決如主文
。
本案經檢察官陳伯均到庭執行職務。
中    華    民    國    97    年    8     月    20    日
                  刑事第六庭    法  官  古秋菊
以上正本證明與原本無異。
如不服本判決，應於判決送達後10日內，向本院提出上訴狀，上
訴於臺灣高等法院。
                                書記官  陳永訓
中    華    民    國    97    年    8     月    20    日
附錄本案論罪科刑法條全文
藥事法第83條第1項
明知為偽藥或禁藥，而販賣、供應、調劑、運送、寄藏、牙保、
轉讓或意圖販賣而陳列者，處7 年以下有期徒刑，得併科新臺幣
5 百萬元以下罰金。
毒品危害防制條例第11條第1項
持有第一級毒品者，處 3 年以下有期徒刑、拘役或新臺幣 5 萬
元以下罰金
。


司法院資訊處製作；財團法人民間司法改革基金會備份。
